【裁判字號】    98,交聲,4375
【裁判日期】    981214
【裁判案由】    聲明異議
【裁判全文】
臺灣臺中地方法院交通事件裁定        98年度交聲字第4375號
原處分機關  交通部公路總局臺中區監理所臺中市監理站
異議人即受  甲○○
處  分  人
上列異議人即受處分人因違反道路交通管理處罰條例案件，對於
交通部公路總局臺中區監理所臺中市監理站民國98年11月3日所
為之裁決（裁監稽違字第裁61-G8H212314號裁決書），聲明異議
，本院裁定如下：
    主  文
異議駁回。
    理  由
一、原處分機關係以：異議人即受處分人（下稱受處分人）甲○
    ○所有車牌號碼HL6-962號重機車於民國97年11月28日14時4
    6分許，在臺中市○○○路路邊有不依規定車種停車之違規
    ，經臺中市警察局第四分局南屯派出所警員依法拍照存證後
    ，逕行舉發。嗣受處分人於98年11月6日向原處分機關提出
    申訴，原處分機關函請原舉發機關調查結果，仍認受處分人
    有違規停車行為，原處分機關遂依道路交通管理處罰條例第
    56條第1項第9款規定，裁處受處分人新臺幣（下同）1,200
    元之罰鍰等語。
二、受處分人之異議理由則以：受處分人於收到罰單及相片之一
    個禮拜內即提出申訴，而站所竟說未收到受處分人之申訴書
    ，而導致被罰滯納金，有所冤枉。既受處分人申訴之理由為
    機車被移動到汽車格內，然停於其旁邊黃線地區也是違規，
    那受處分人就應繳罰金600元，故聲明異議云云。
三、按道路交通管理處罰條例所稱之「車輛」，係指在道路上以
    原動機行駛之汽車（包括機器腳踏車）或以人力、獸力行駛
    之車輛；道路交通安全規則所稱之「汽車」，係指在道路上
    不依軌道或電力架線而以原動機行駛之車輛（包含機器腳踏
    車），道路交通管理處罰條例第3 條第8 款、道路交通安全
    規則第2 條第1 項第1 款定有明文。次按汽車停車時，在停
    車場內或路邊准停車處所停車時，應依規定停放，不得紊亂
    ；且應依停車時間、位置、方式及車種之規定，道路交通安
    全規則第112 條第1 項第14款、16款分別定有明文。又汽車
    駕駛人停車時，停車時間、位置、方式、車種不依規定者，
    處新臺幣（下同）600 元以上1,200 元以下罰鍰，道路交通
    管理處罰條例第56條第1項第9款亦有明文。再行為人因「停
    車時間、位置、方式、車種不依規定」，而逾舉發違反道路
    交通管理事件通知單上所載之應到案期限60日以上未繳納罰
    鍰，經主管機關調查後仍認定其有上開違規行為者，依違反
    道路交通管理事件統一裁罰基準及處理細則第44條第1項及
    違反道路交通管理事件統一裁罰基準表之規定，即應對該行
    為人處以1,200元之罰鍰。
四、經查：受處分人所有車號HL6-962號重機車，於前揭時間、
    地點，有不依規定車種停車之違規（機車停放於小客車停車
    格），為臺中市警察局第四分局南屯派出所以中縣警交字第
    G8H212314號舉發通知單逕行舉發之事實，有上開舉發通知
    單、採證照片及臺中市警察局第四分局98年11月12日中分四
    交字第0980027767號查覆函「…二、經查員警於97年11月28
    日14時46分，在本市○○○路，發現車號HL6-962號重機車
    在汽車停車格內停車，予以照相採證後依違規事實舉發…。
    三、申訴人所述停車格旁是禁止停車之處所（黃色標線），
    亦不可停放車輛，另該車違規時間至今已達11個月，已無監
    視資料可提供。」可資為證。且觀諸採證照片，清晰可見受
    處分人所有機車停放於小客車停車格內，是受處分人之違規
    停車行為堪以認定。受處分人雖辯稱其原係將機車停放於小
    客車停車格外，卻遭他人移動至停車格內云云。惟觀之採證
    照片，車號HL6-962號重機車所在離停車格右側界線已有相
    當距離，若其原係停於停車格外，而遭後來之其他機車騎士
    挪動至停車格內，衡情應不至於移動如此長之距離，且當時
    車號HL6-962號重機車與停放在其左側之自行車與右側之機
    車間，均尚留有相當空隙，即當處機車停車情形並無緊密到
    須要挪移車輛之地步，況當處並非機車合法停車處（係小客
    車停車格及黃線區），益無大量機車停放而有機車遭人挪動
    之可能。故受處分人所辯其機車遭人挪動一節，尚難採信。
    再依卷附臺中市監理站交通違規陳述單及查詢單所示，受處
    分人陳述日期為98年11月5日，受處分人空言於收到罰單及
    相片之一個禮拜內即提出申訴，未見提出任何相關證據供本
    院查核，故受處分人所辯均無足採。綜上，受處分人所有之
    車號HL6-962號重機車確有不依規定車種停車之違規，原處
    分機關依道路交通管理處罰條例第56條第1項第9款及違反道
    路交通管理事件統一裁罰基準表之規定，裁處受處分人罰鍰
    1,200元，並無違誤。本件聲明異議為無理由，應予駁回。
五、據上論斷，應依道路交通管理處罰條例第87條第2項，道路
    交通案件處理辦法第19條規定，裁定如主文。
中    華    民    國    98    年    12     月    14    日
                        交通法庭  法  官  蔡建興
上正本證明與原本無異。
如不服本裁定，應於送達後5日內，向本院提出抗告狀。
                                  書記官  黃英寬
中    華    民    國    98    年    12     月    14    日


司法院資訊處製作；財團法人民間司法改革基金會備份。
